臺灣士林地方法院民事簡易判決
110年度士簡字第1527號
原      告  楊榮裕  
被      告  胡淑慧  
上列當事人間侵權行為損害賠償事件，於中華民國110年12月17
日言詞辯論終結，本院判決如下：
    主  文
被告應給付原告新臺幣壹萬伍仟元，及自民國一百一十年十一月
十二日起至清償日止，按年息百分之五計算之利息。
原告其餘之訴駁回。
訴訟費用新臺幣參仟貳佰元，其中新臺幣壹佰陸拾元由被告負擔
，餘由原告負擔。
本判決原告勝訴部分得假執行。
    事實及理由要領
一、按訴狀送達後，原告不得將原訴變更或追加他訴。但擴張或
    減縮應受判決事項之聲明者，不在此限，民事訴訟法第255
    條第1 項但書第3 款定有明文。本件原告起訴聲明請求：「
    被告應給付原告新臺幣（下同）30萬元，及自民國110年1月
    28日起至清償日止，按年息百分之5 計算之利息。」，嗣於
    本院審理中以言詞變更訴之聲明為：「被告應給付原告30萬
    元，及自起訴狀繕本送達翌日起至清償日止，按年息百分之
    5 計算之利息。」，核屬減縮應受判決事項之聲明，自應准
    許。
二、原告起訴主張：伊係門牌號碼：臺北市○○區○○街00號「天生
    贏家大樓」之保全人員，被告則係天生贏家大樓之住戶。緣
    被告於109年1月5日11時許，在天生贏家大樓3樓，因公共空
    間擺放問題，與其他住戶發生爭執時，經伊會同警員到場處
    理之際，被告竟意圖散布於眾，基於誹謗之犯意，於同日11
    時20分至25分間，接續在不特定人得共見共聞之該大樓1樓
    大廳、3樓走道上，以「你現在收紅包」、「收紅包」、「
    外面的人都知道他收紅包」等語，以此不當言論嚴重詆毀伊
    名譽，致伊精神上因而受有莫大痛苦。為此，爰依民法侵權
    行為法律關係提起本件訴訟等語；並聲明：被告應給付原告
    新臺幣30萬元，及自起訴狀繕本送達翌日起至清償日止，按
    年息百分之5 計算之利息。
三、被告則以：伊否認有侵害原告之名譽權，原告是不實的告訴
    ，原告告訴伊妨害名譽案件，伊有提起上訴，但臺灣高等法
    院判決駁回上訴，故伊認為法院判決有誤。原告是勾結證人
    ，伊一毛錢都不願意賠償原告等語，資為抗辯；並聲明求為
    駁回原告之訴。
四、得心證之理由：
(一)原告主張之事實，業據提出本院刑事判決為證，是被告上開
    不法侵權行為，前經原告對被告提起妨害名譽刑事告訴，由
    臺灣士林地方檢察署檢察官提起公訴，為本院以109年度易
    字第685號判決，判處被告拘役40日，被告不服提起上訴，
    經臺灣高等法院以110年度上易字第1041號判決駁回被告上
    訴確定在案之事實，有該刑事判決在卷可按，自堪信原告之
    主張為真實。被告雖仍否認有妨害原告名譽之行為，然上開
    情形已據本院及臺灣高等法院刑事庭以前開刑事判決所認定
    甚詳，本件被告所辯，係就業經審認之事實再次爭執，況被
    告未提出任何有利於己之證據供本院參酌，自難為有利於被
    告之認定。
(二)按因故意或過失，不法侵害他人之權利者，負損害賠償責任
    ；不法侵害他人之身體、健康、名譽、自由、信用、隱私、
    貞操，或不法侵害其他人格法益而情節重大者，被害人雖非
    財產上之損害，亦得請求賠償相當之金額，民法第184 條第
    1 項前段、第195 條第1 項前段分別定有明文，又按不法侵
    害他人之人格權，被害人受有非財產上損害，請求加害人賠
    償相當金額之慰撫金時，法院對於慰撫金之量定，應斟酌實
    際加害情形、所造成之影響、被害人痛苦之程度、兩造之身
    分地位經濟情形及其他各種狀況，以核定相當之數額（最高
    法院47年臺上字第1221號、51年臺上字第223 號判決意旨參
    照）。本件原告主張被告上開不法侵權行為，侵害其之名譽
    權之事實，堪認屬實，已如上述，揆諸前揭法律規定，原告
    自得請求被告賠償其非財產上之損害，本院審酌被告在大樓
    1樓大廳、3樓走道公共區域公然以上開言語，不法侵害原告
    之名譽權，暨原告初中畢業、從事保全業，月薪約3萬元，
    名下無不動產；而被告專科肄業，目前沒有收入，名下有不
    動產等情，認原告請求被告賠償30萬元精神慰撫金，尚屬過
    高，認原告請求被告賠償之精神慰撫金於15,000 元之範圍
    內為適當，應予准許。逾此部分之請求，為無理由，應予駁
    回。
五、從而，本件原告依侵權行為法律關係，於訴請被告給付15,0
    00元，及自起訴狀繕本送達翌日（即110年11月12日）起至
    清償日止按年息百分之5計算之利息範圍內，為有理由，應
    予准許，逾此範圍之請求，為無理由，應予駁回。
六、本件事證已臻明確，兩造其餘攻擊防禦方法及未經本院援用
    之證據，核與判決之結果不生影響，爰不一一論駁，併此敘
    明。
七、本件原告勝訴部分，係就民事訴訟法第427 條第1 項訴訟適
    用簡易程序所為被告部分敗訴之判決，爰依同法第389 條第
    1 項第3 款規定，依職權就原告勝訴部分宣告假執行。並依
    職權確定訴訟費用為3,200元（第一審裁判費），其中160元
    由被告負擔，餘由原告負擔。 　　
中　　華　　民　　國　　110 　年　　12　　月　　30　　日
　　　　　　　　　士林簡易庭法  官  張明儀
以上正本係照原本作成。
如不服本判決，應於送達後20日內，向本院提出上訴狀並表明上
訴理由，如於本判決宣示後送達前提起上訴者，應於判決送達後
20日內補提上訴理由書（須附繕本）。
中　　華　　民　　國　　110 　年　　12　　月　　30　　日
                            書記官  劉彥婷